【裁判字號】    90,自緝,43
【裁判日期】    900724
【裁判案由】    侵占
【裁判全文】
臺灣臺北地方法院刑事判決                            九十年度自緝字第四三號
    自  訴  人  天韻交通有限公司  設台北市○○○路○段二○六之三號
    代  表  人  甲○○
    代  理  人  乙○○
    被      告  丙○○
右列被告因侵占案件，經自訴人提起自訴，本院判決如左：
    主      文
丙○○意圖為自己不法之所有，而侵占自己持有他人之物，處有期徒刑肆月，如易科
罰金以佰元折算壹日。
    事      實
一、丙○○於民國八十九年八月三十日向天韻交通有限公司（下稱天韻公司）承租一
    九九七年三陽牌車號Ｂ五─一七九號營業小客車一部，每日租金新台幣（下同）
    八百元，每三日交租一次，詎丙○○竟自八十九年九月二十六日起，意圖為自己
    不法之所有，將該車拒為己有，除拒不付租金外，並逃匿無，天韻公司遍尋無
    著，除於八十九年十月二十五日以存證信函通知丙○○終止契約，並促其返還車
    輛及清償欠租，被告丙○○仍置之不理，天韻公司經由懸賞一萬元請同業司機幫
    忙尋找，始於八十九年十一月十三日下午二時在台北市○○路、仁愛路口攔下丙
    ○○，取回車輛。
二、案經天韻公司提起自訴。
    理      由
一、訊據被告除否認有侵占犯意外，餘均坦承不諱，辯稱：伊被攔下當日，伊正要去
    找保證人一同到天韻公司，伊並非要侵占該車，因那時計程車營運不佳，伊每隔
    三、五天就回家過夜，平常睡在車上，沒看到天韻公司貼在伊家門口之字條云云
    。
二、惟查被告自八十九年九月二十六日起即未交租，且避不見面，由經本院通緝四月
    始到案可知，其既以該車為生，自有營運收入，竟拒不交租，且避不見面，顯見
    其有為自己不法所有之意圖甚明，所辯無非卸責之詞不足採信，此外，並有本件
    租賃契約書及存證信函等影本在卷可稽，事證明確，被告犯行洵堪認定。
三、核被告所為，係犯刑法第三百三十五條第一項之侵占罪。爰審酌被告犯罪之動機
    、目的、手段、品行、智識程度、所生危害及犯罪後之態度等一切情狀，量處如
    主文所示之刑，並諭知易科罰金之折算標準，以資懲儆。
據上論斷，應依刑事訴訟法第三百四十三條、第二百九十九條第一項、刑法第三百三
十五條第一項、第四十一條第一項前段，罰金罰鍰提高標準條例第一條第一項前段、
第二條前段判決如主文。
中      華      民      國       九十       年     七     月    廿四    日
                                  臺灣臺北地方法院刑事第五庭
                                        法    官  劉  亭  柏
右正本證明與原本無異。
如不服本判決，應於判決送達後十日內，向本院提出上訴狀。
                                        書 記 官  羅  欣  宜
中      華      民      國       九十       年     七     月    廿六    日
附錄本案論罪科刑所依據之法條全文：
刑法第三百三十五條
一意圖為自己或第三人不法之所有，而侵占自己持有他人之物者，處五年以下有期徒
  刑、拘役或科或併科一千元以下罰金。
二前項之未遂犯罰之。


司法院資訊處製作；財團法人民間司法改革基金會備份。
